

# JOCELYN PÉREZ

**UX** Designer

55 4435 4586

953 105 6825

jocelyn.prz.r@gmail.com ⊠

https://bit.ly/2ZgxpxT in

@Si\_SoyJoss **M** 

Si\_SoyJoss Bē

## **Habilidades**

Research. Entrevistas, observación • Pruebas de usabilidad • Análisis de datos, encuestas • Personas • Journey map • Workshops •

**Diseño**. Diseño visual • Cocreación del design system • Visualización de datos. Design Thinking.

**UX Writing**. Co-creación de guías de voz y tono • Microcopys y UI Copy para las interfaces.

Herramientas de prototipado. Skech • InVision • Adobe Xd • HTLM/CSS • Zeplin • Axure • Figma.

Otras herramientas: Hotjar • Google analytics • Redash. Lookback • Marvel • Miro • Whimsical.

## **SOBRE MÍ**

Soy diseñadora de experiencias de usuario, he desarrollado diferentes roles durante mi trayecto en el diseño. Soy ingeniera en diseño de profesión lo que me llevó a afrontar y abordar problemas desde perspectivas como: arquitectura, diseño gráfico y diseño industrial. Y ahora más específico a productos digitales.

## **EDUCACIÓN**

## UNIVERSIDAD TECNOLÓGICA DE LA MIXTECA

2011-2016

Ingeniería en Diseño

Contribuí con diferentes proyectos experimentales incluyendo: diseño de muebles, espacios, objetos, web, aplicaciones, entre otros.

## **EXPERIENCIA**

## UX Designer/ UX Research

Marzo 2019 - Actual

Conekta - www.conekta.com

Actualmente realizo tareas de co-creación para crear guías de investigación y análisis de datos para la toma de decisiones dentro de la empresa • Creación de mockups y evaluación de los mismos con usuarios • Colaboración con los Product Owners y desarrolladores para crear productos y nuevos features • Colaboración con el encargado de Copywriting para crear las guías para UX Writing y sumarlo al design system • **Proyectos**: Panel, onboarding, link de pago, sitio web.

#### **UX Research**

Mayo 2018 - Noviembre 2018

PuntoLab - www.puntolab.co

Agencia en la que colaboré para empresas como: Metlife, ClaroMúsica, Oxxo, Hospital ABC, Telcel entre otros, utilizando variedad de técnicas de investigación para detectar oportunidades para su negocio.

### **UI Designer Freelance**

Febrero 2018 - Febrero 2019

NovaCoco - www.novacoco.com

Consultora en la que trabajé realizando diseño de interfaces, realizando prototipos y haciendo pruebas. **Proyectos**: Aplicación para entrega de comida, sitio web para Fundación PIA, sitio legal y propuesta de sitio web de NovaCoco.

#### **UI Designer/Frontend**

Agosto 2016 - Julio 2017

Veureka - https://www.veureka.com/

Colaboré con el equipo de desarrollo para diseñar y maquetar los productos digitales. **Proyectos**: Chat para comunicación directa, aplicación para reservar hoteles.